【裁判字號】    97,毒抗,595
【裁判日期】    971229
【裁判案由】    毒品危害防制條例
【裁判全文】
臺灣高等法院刑事裁定                 97年度毒抗字第595號
  抗  告  人
  即  被  告  甲○○
                      之3
                      樓之1
                      （現於台灣桃園看守所觀察、勒戒中）
上列抗告人因違反毒品危害防制條例案件，不服臺灣桃園地方法
院，中華民國97年12月10日所為強制戒治之裁定（97年度毒聲字
第1505號），提起抗告，本院裁定如下：
    主  文
抗告駁回。
    理  由
一、本件抗告意旨略以：抗告人前雖因施用毒品案件經臺灣桃園
    地方法院裁定送觀察勒戒，惟抗告人家中有大女兒智能障礙
    ，岳母及大舅子均中風，且家境清寒，家中及娘家之生計均
    亟待抗告人負責照料，而抗告人亦罹有心臟疾病，需定期回
    診，詎遭法院裁定令入勒戒處所施以強制戒治，抗告人深感
    不服，為此依法提起抗告，請求撤銷原裁定云云。
二、按犯毒品危害防制條例第10條之罪，應先將被告送勒戒處所
    觀察、勒戒，經觀察、勒戒後，認受觀察、勒戒人有繼續施
    用毒品傾向者，檢察官應聲請法院裁定令入戒治處所強制戒
    治，其期間為 6個月以上，至無繼續強制戒治之必要為止；
    但最長不得逾1年，同條例第20條第2項定有明文。查被告盧
    益賜於民國（下同）97年1月24日7時許，在其位於桃園縣桃
    園市○○路○段九時八巷三十號十二樓之一之住處施用第二
    級毒品安非他命一次，嗣經警於97年1月25日下午18時30分
    許查獲，而經警採集其尿液送請台灣檢驗科技股份有限公司
    鑑驗結果，發現呈安非他命類陽性反應，有該公司出具之濫
    用藥物尿液檢驗報告乙份在卷可參，並據被告供承不諱在卷
    ，足認被告確有於上開時地施用第二級毒品安非他命之事實
    ，原審因而依臺灣桃園地方法院檢察署檢察官之聲請，以97
    年度毒聲字第322號裁定送觀察、勒戒，而被告於97年10月
    22日入勒戒處所執行觀察、勒戒後，經送醫師研判後認有繼
    續施用毒品之傾向，此有台灣桃園看守所附設勒戒處所97年
    12月1日出具之桃所衛字第0971305137-5函送之有無繼續施
    用毒品傾向證明書暨評估標準紀錄表各乙份附卷可稽，原審
    因而依台灣桃園地方法院檢察署檢察官之聲請，依上揭法條
    規定，裁定令被告入戒治處所施以強制戒治，其期間為六個
    月以上，至無繼續強制戒治之必要為止，但最長不得逾一年
    ，經核並無不合，茲被告於受觀察勒戒後，既經該勒戒所依
    被告之人格特質、臨床徵候及環境相關因素而評定認其有繼
    續施用毒品之傾向，依上揭法條規定，即應裁定送被告至戒
    治所處施以強制戒治，以達戒除施用毒品之惡習，被告所憑
    上揭抗告意旨以指摘原裁定不當，均難認有理由，應予駁回
    。
據上論斷，應依刑事訴訟法第412條，裁定如主文。
中    華    民    國    97    年    12    月    29    日
                  刑事第五庭    審判長法  官  吳  敦
                                      法  官  陳春秋
                                      法  官  張傳栗
以上正本證明與原本無異。
不得再抗告。
                                      書記官  李佩真
中    華    民    國    97    年    12    月    31    日


司法院資訊處製作；財團法人民間司法改革基金會備份。
